【裁判字號】    95,重訴,1725
【裁判日期】    951222
【裁判案由】    毒品危害防制條例
【裁判全文】
臺灣臺中地方法院刑事判決            95年度重訴字第1725號
公  訴  人  臺灣臺中地方法院檢察署檢察官
被      告  乙○○
                      6號（
選任辯護人  洪毓良律師
            蔡瑞煙律師
            曹宗彝律師
被      告  壬○○
                      之5號(.
選任辯護人  張居德律師
            吳憲明律師
被      告  辛○○
                    （
選任辯護人  張居德律師
            吳憲明律師
被      告  丙○○
                      4號
            丁○○
                    （另案於臺灣臺中監獄執行中）
前列二人共同
指定辯護人  本院公設辯護人  己○○
上列被告等因毒品危害防制條例等案件，經檢察官提起公訴（95
年度偵字第2445號、第3690號、第3726號），本院判決如下：
    主    文
壬○○、乙○○、辛○○共同連續販賣第一級毒品，壬○○處無
期徒刑，褫奪公權終身；乙○○、辛○○各處有期徒刑拾肆年，
均褫奪公權捌年。扣案之第一級毒品海洛因肆包（以保鮮膜及保
險套包裝成球狀，合計淨重壹佰陸拾點壹捌公克，空包裝重伍點
貳壹公克）、海洛因壹包（淨重柒陸點捌伍公克、空包裝重參點
陸柒公克）均沒收銷燬之；扣案如附表所示之物，均沒收。
丙○○、丁○○均無罪。
    事    實
一、壬○○與辛○○、乙○○、庚○○、甲○○（後二人經本院
    先後判處有期徒11年、褫奪公權7年及有期徒刑7年6月，前
    者因未上訴而確定，後者則因上訴而由臺灣高等法院臺中分
    院審理中）均明知海洛因為毒品危害防制條例第2條第2項第
    1款所列之第一級毒品，亦係懲治走私條例第2條所稱之管制
    物品，依法不得運輸、販賣、持有或私運進口，竟與大陸地
    區男子「黃培才」、不詳姓名年籍之臺灣地區綽號「阿成」
    、「布袋」等成年男子，共同基於運輸及販賣第一級毒品海
    洛因及自大陸地區私運管制進口物品進口臺灣地區之犯意聯
    絡，先由辛○○與壬○○二人，共同負責在臺中市以辛○○
    名義，多次將新台幣款項匯至不知情之黃子源所申辦之臺中
    商業銀行竹山分行（帳號000000000000）之帳戶內，與在大
    陸經商之黃子源兌換等值人民幣，作為在大陸地區購買毒品
    之資金來源，嗣於：
  (一)民國94年9月間某日，由乙○○先行前往大陸地區，在大陸
    地區成年男子「黃培才」之陪同下，至廣東省東筦市糖廈鎮
    ，以人民幣3萬元為代價，向綽號「阿肥」之大陸地區成年
    男子販入第一級毒品海洛因（合計淨重160點18公克，空包
    裝重5.21公克），並以新臺幣（下同）5萬元之代價，委由
    庚○○及以夾帶之方式私運及運輸回臺灣地區販賣牟利。庚○○則於94年10月21日前往大陸地區廣東省珠海市，而於94
    年10月27日，乙○○將所販入之上開海洛因以保鮮膜及保險
    套分裝成四球，在大陸地區廣東省珠海市其租住處交予庚○○，庚○○即於翌日（28日）上午，將上開海洛因4球由肛
    門塞入體內藏置後，自澳門搭乘長榮航空公司BR-802號班機
    入境臺灣，以此方式私運及運輸上開管制物品即第一級毒品
    海洛因，進口至臺灣地區境內，擬於入境臺灣後，再由庚○○將上開海洛因交予上開不詳姓名年籍之臺灣地區成年男子
    。嗣於94年10月28日19時35分，庚○○在桃園縣大園鄉中正
    國際機場入境時，為臺灣臺中地方法院檢察署檢察官指揮員
    警查獲，並扣得上開海洛因4球（合計淨重160.18公克，空
    包裝重5.21公克，純質淨重65.1公克）、庚○○所有供本案
    犯罪聯繫使用之0000000000號之行動電話一支。
  (二)乙○○於94年5、6月間，因壬○○之友人「布袋」介紹而認
    識甲○○。乙○○復於94年9月間，以壬○○提供之資金供
    作甲○○前往大陸地區之機票、在大陸地區之食宿等費用，
    並與甲○○約定完成運輸毒品海洛因工作，將給付1至2萬元
    之酬勞後，甲○○即於94年9月24日，搭乘長榮航空公司BR-
    817號班機前往大陸地區。甲○○於到達廣東省珠海市乙○○之住處後，即與乙○○及乙○○之女友（姓名年籍不詳）
    同住，並聽命於乙○○之指示行事。於同年10月初，「布袋
    」與大陸賣主「長腳」（即曾姓人士）談妥毒品價格後，乙○○遂打電話向壬○○報告，並提領壬○○以辛○○名義匯
    至黃子源帳戶之資金，以人民幣6萬7千元之代價，至廣東省
    某處向綽號「長腳」者購買毒品海洛因。購得毒品海洛因後
    ，乙○○即告知甲○○將毒品海洛因運輸回臺灣，並交付
    0000000000號手機門號晶片卡，插置於甲○○自己使用之行
    動電話上，以方便聯絡運輸毒品事宜；乙○○且交付內層夾
    藏有第一級毒品海洛因（驗餘淨重76點85公克）之皮帶一條
    予甲○○繫於腰帶上，甲○○隨即於94年10月4日，將該毒
    品自澳門地區搭乘長榮航空公司BR-808號班機運輸攜帶返回
    國內，並依約定準備於臺中市澄清醫院附近將運輸之毒品交
    給綽號「阿成」之不詳姓名年籍之成年男子。嗣於當日下午
    17時30分許，在桃園縣大園鄉中正國際機場內，為臺灣臺中
    地方法院檢察署檢察官指揮臺中市警察局第三分局員警查獲
    ，並扣得上揭第一級毒品海洛因一包（淨重76點85公克）、
    夾藏第一級毒品海洛因之皮帶一條、用以聯絡運輸毒品事宜
    之行動電話一支。
二、嗣經警於95年1月23日晚上21時30分許，在臺中市○○路與
    崇德五街路口查獲壬○○，並於其身上查獲其所有供犯罪所
    用之0000000000號行動電話1支，另於其所駕駛之車號6387-
    EP號自小客車內查獲其所有供犯罪所用之0000000000 號行
    動電話易付卡一張。復於同日晚上23時10分許，經警持搜索
    票至臺中市○○路○段8號13樓查獲辛○○。再於95年2 月
    17日晚上19時10分許，在臺中縣霧峰鄉○○村○○○路74巷
    53弄6號查獲乙○○。
三、案經臺中地方法院檢察署檢察官指揮內政部刑事警察局、臺
    中市警察局第三分局查獲，並由臺中市警察局第三分局報告
    偵同署檢察官偵查起訴。
    理      由
壹、被告壬○○、乙○○、辛○○部分：
一、訊據被告壬○○固坦承有要辛○○匯款至大陸黃子源帳戶，
    惟矢口否認上開犯行，辯稱：因乙○○向伊借錢，伊才要辛○○匯款，乙○○借款後去作何事，與伊完全無關；雖乙○○曾至大陸購買海洛因回臺灣後賣伊，但係作為抵債之用；
    而被查獲判刑之庚○○、甲○○從未指證伊參與運輸毒品，
    且證人丁○○、丙○○均證稱伊並無販賣毒品，通訊監察譯
    文中之對話亦非買賣毒品之對話，此可從對話之一方無人出
    面指證伊販毒至明云云。訊據被告乙○○固坦承因積欠壬○○金錢，應其要求與甲○○在大陸購買毒品海洛因，惟矢口
    否認上開犯行，辯稱：伊僅代為交付現金予賣毒者，至多僅
    僅成立幫助犯而已；庚○○運輸、販賣品部分伊均未參與，
    此可從庚○○將毒品運回臺灣時並非交給伊可知，又庚○○
    於另案審理中指證伊運輸毒品，係因為為求輕判而誣指，其
    動機即非單純，未可採信；由通聯紀錄可知本案乃壬○○所
    主導，起訴書謂伊所主導，實屬違誤云云。訊據被告辛○○
    固坦承有應壬○○之要求匯款至大陸黃子源帳戶，惟矢口否
    認上開犯行，辯稱：伊係壬○○女友，替壬○○匯款，完全
    不知道匯款用途，且伊對壬○○在外交往情形並不清楚，更
    與本案共同被告均不熟識；而通訊監察譯文並無伊涉案之證
    據，扣案記帳之紙條亦非伊所書寫，與伊無關；又因伊本身
    有吸食毒品，為攜帶方便，會將海洛因裝在小袋子內，絕無
    意圖販賣毒品而負責包裝海洛因云云。惟查：
  (一)證人即另案被告庚○○與被告乙○○等人於上揭時、地，共
    同運輸及私運管制物品即第一級毒品海洛因進口臺灣之事實
    ，業據證人庚○○於本院另案（95年度訴字第520號）審理
    中自白甚詳，其於該案95年4月6日審理中供稱：「我帶回來
    的毒品不是要自己吸食，是要交給別人，我要交毒品給他的
    那個人，我不認識他，我只有用手機聯絡。」、「（為何由
    你負責帶回臺灣地區？）又是鄰居、又是朋友，所以是乙○○叫我帶回來的。」、「（帶回來何用？）販賣。」、「（
    你帶回來要交給誰？）我不認識他，但是他會聯絡我的手機
    。」、「（跟你的哪一支手機聯絡？）0000-000 000。」、
    「（你被警方扣案的手機及二張ＳＩＭ卡是用來聯絡此次運
    輸毒品的？）是的，一張是0000-000000、一張是大陸的。
    」、「（既然是乙○○要你運進來的，為何到臺灣後不是交
    給乙○○？）我也不知道。」、「（跟你拿毒品的哪個人是
    乙○○指定的？）是的。」、「（在大陸是誰把毒品交給你
    ？）乙○○。」、「（年籍不詳之大陸人士「黃培才」在本
    案有何關係？）乙○○的朋友，黃培才與乙○○去買毒品，
    是他們二人共同去跟阿肥買的，計畫要運回臺灣的是黃培才
    和乙○○共同計畫的。」、「（是誰把這些毒品塞到你肛門
    裡面去的？）我自己塞的。」、「（你在大陸何時拿到毒品
    ？）10月27日。」、「（在何處拿到？）在珠海，乙○○租
    的房子裡。」、「（何時塞到肛門？）94年10月28日早上。
    」、「（乙○○答應給你多少錢？）新台幣五萬。」、「（
    你和乙○○有關聯繫毒品都用何種方法聯繫？）用扣案的電
    話卡。」、「（是指臺灣的那張電話卡？）在大陸聯繫毒品
    用大陸的那張電話卡，在臺灣聯繫毒品就用臺灣的電話卡。
    」、「（這二張電話卡、手機都是你的？）都是我的。」等
    語（見95偵3726偵查卷第86~92頁所附之另案審判筆錄），
    核與被告乙○○所供：渠二人係多年鄰居及好友，彼此並無
    怨隙等語相符；佐以證人庚○○於前開案件警、偵訊及準備
    程序中，原均未指證被告乙○○涉案，遲至該案最後審理期
    日時，始為前開指述，當時審判長曾告知：「你是否瞭解如
    果在本案有有誣陷乙○○的情形，於公訴檢察官在場的情況
    下，是有可能成立誣告罪？」、「你有無誣陷乙○○？」，
    仍明確回答「我知道。」、「沒有。」等語。審酌渠二人既
    為多年鄰居及好友，彼此間復無仇隙，其自白自己犯行已足
    交代，衡情當無為求輕判，而任意設詞誣陷被告乙○○涉此
    重罪，且可能使自己另犯誣告罪之必要。是證人庚○○於本
    院審理中，以證人身分改稱：伊係自己運輸毒品，與乙○○
    無關，因公設辯護人告訴伊如果坦白，可以判輕一點，伊才
    說出乙○○云云，顯係事後迴護之詞，不足採信。此外，並
    有臺北關稅局扣押貨物收據及及搜索筆錄、航空警察安全檢
    查隊航警檢二刑字第00941028號移辦單、財政部臺北關稅局
    北稽檢移字第0940100241號函各1份、旅客出入境記錄查詢1
    紙、被告庚○○護照及機票影本各1份、查獲照片9幀、扣案
    毒品照片1幀附於本院95年訴字第520號卷可稽，而自被告庚○○體內排出之以保鮮膜及保險套包裝之四球白粉經送法務
    部調查局鑑定結果，均含第一級第六項毒品海洛因成分，合
    計淨重160點18公克（空包裝重5．21公克），純度為百分之
    40 點64，純質淨重65點1公克，亦有該局95年1月17日調科
    壹字第120017169號鑑定通知書1紙附於該案卷宗可憑，堪認
    另案被告庚○○私運及運輸入境之物確為第一級毒品海洛因
    ，且屬懲治走私條例所公告管制進出口之物品無疑。益徵被
    告庚○○確有夾帶第一級毒品海洛因入境臺灣地區之情事，
    是其所供與被告乙○○、大陸地區成年男子「黃培才」及不
    詳姓名年籍之臺灣地區成年男子等人自大陸地區共同運輸及
    私運第一級毒品海洛因進口臺灣地區之自白即非無據。
  (二)證人即另案被告甲○○與被告乙○○、綽號「布袋」、「阿
    成」等人於上揭時、地，共同運輸及私運管制物品即第一級
    毒品海洛因進口臺灣之事實，亦據證人甲○○於本院另案檢
    察官聲請羈押訊問時供稱：「扣案毒品是別人拿給我的，他
    說等我到台中市澄清醫院旁有一個國小，坐在那邊就會有人
    來找我，叫我將海洛因交給該人就可以了。」、「0000-0
    00000號晶片卡是珠海的朋友拿給我的，叫我拿（毒品）回
    臺灣交給『阿成』。」等語（見本院94年度聲羈字第1326號
    卷第5至6頁）；於本院另案準備程序及審理中自白稱：「我
    沒有家庭，我是遊民，都住在路邊、公園。」、「（提示扣
    案皮帶）是老闆買給我的，我們都叫他『小李』，是乙○○
    。」、「（皮帶是誰給你的？）是乙○○在大陸買的，也在
    大陸珠海飯店交給我。」、「（何時交給你？）是去 (94)
    年9 月24日我去大陸後，他交給我的。」、「（與你有共犯
    關係的人是何人？）是老闆乙○○，其他的人沒有關係，我
    只看過『布袋』，沒有看過其他人。」、「（跟你在臺灣接
    頭的是誰？）是『布袋』。」、「（有何對價？）去大陸的
    機票、飯店、食宿。」、「（拿晶片卡給你的是『聰明』？
    ）晶片卡是我在大陸買的，在珠海和我接洽的是乙○○，庚○○是帶我去見乙○○的人。『布袋』是買機票讓我去大陸
    的，他和我一起到機場，我一人搭機去大陸。我是第一次搭
    機去澳門，是庚○○帶我去珠海。」、「（『聰明』是否就
    是乙○○？）是。」、「（你這次是否第一次去大陸？）是
    。以前不曾去過。」、「（『布袋』真實姓名？）我不知道
    ，他大約六十幾歲的男子。」、「（問：最先與你接觸這件
    事的人是誰？）是『布袋』，他在臺灣與我接觸。」、「（
    你去大陸之後，誰向你提起要你運毒回臺灣？）是乙○○，
    他東西都準備好了，叫我把皮帶穿回來臺灣。」、「（乙○○有沒有說皮帶帶回來臺灣之後交給誰？）沒有。」、「（
    有無說你回臺灣後，誰會與你接觸？）也沒有說。只說回臺
    灣後會打電話給我。」、「（皮帶內的毒品，是誰塞進去的
    ？）乙○○，我都只有聽他的命令。」、「（你原本認識乙○○？）是朋友介紹的，去大陸『布袋』才介紹給我認識的
    。」等語（見本院95年度訴字第305號卷第74頁、第89至91
    頁、第109至111頁）。核與被告乙○○於本院審理中所證伊
    有參與交付購買毒品價金給大陸之綽號「長腳」者，由甲○○負責將毒品帶回臺灣、伊有幫甲○○訂回程的機票等語相
    符；且有扣案之白色粉末1包（淨重76點85公克）、夾藏第
    一級毒品海洛因之皮帶1條、用以聯絡運輸毒品事宜之行動
    電話1支足資佐證；而扣案之白色粉末，經送請法務部調查
    局以化學呈色法、氣相層析質譜儀分析法檢驗結果，確均含
    有第一級毒品海洛因成分（淨重76.85公克，空包裝重3.67
    公克，純度百分之40點97，純質淨重31點49公克），有該局
    所出具94四年10月12日調科壹字第120016983號鑑定通知書
    一紙附於本院95年度訴字第305號卷可按，足認被告甲○○
    此部分之供述與事實相符，堪以採信。此外，復有被告入出
    境資料、臺中市警察局第三分局扣押筆錄、扣押物品目錄表
    、扣案物照片6張附於上開卷宗可稽，且本件另案被告甲○○夾帶淨重高達76.85公克之第一級毒品海洛因自大陸返臺
    ，非零星或短途持送，顯見被告甲○○對運輸毒品已有認識
    。益徵被告甲○○確有夾帶第一級毒品海洛因入境臺灣地區
    之情事，是其所供與被告乙○○等人自大陸地區共同運輸及
    私運第一級毒品海洛因進口臺灣地區等情，至堪採信。
  (三)被告乙○○於本院以證人身分詰問時證稱：「（你跟壬○○
    何時開始借錢？）94年、借了58萬，因為我要做生意須要錢
    。」、「（壬○○以何方式拿錢給你？）我有寫本票、身分
    證押在他那裡，錢是匯到朋友黃子源臺灣的帳戶，黃子源從
    大陸拿等值人民幣給我，都是匯錢，沒有拿現金。」、「（
    （運輸毒品你有無跟壬○○商量、討論過？）是他匯錢叫我
    拿錢去給對方。他說有人會帶我去。」、「（壬○○叫你把
    錢帶到大陸做何用？）購買海洛因。」、「（為何要幫壬○○交錢給大陸賣主？）因為我欠壬○○錢，欠他人情，所以
    想說幫他作這個，還人情。」、「（你在大陸有無跟壬○○
    聯絡？）有，但是很少。」等語；另經提示被告乙○○在大
    陸與在臺灣之被告壬○○（行動電話門號0000000000）於94
    年9月至10月間之對話（台中市警察局第三分局卷編號5通訊
    監察譯文第57頁倒數第3欄、第58頁倒數第4欄、第59頁倒數
    第6欄、第65頁倒數第5欄），證人乙○○證稱：「一、因為
    那時候我在福建，我跟壬○○說新台幣28萬就是要買毒品的
    錢，因為長腳在廣東，我在福建，我說過二天我就要去廣東
    ，我說要讓他回去的他指的是甲○○，意思是說錢給長腳後
    就讓甲○○回去。二、布袋跟長腳講好毒品價錢，我打電話
    給壬○○，茶葉就是指毒品，這個用語是壬○○教我說的，
    150斤是指150公克的毒品重量，26多就是26萬新台幣。水路
    要有空間給我，是指毒品的品質要好。明天早上匯下午我就
    可以處理，指的是黃子源早上匯款，我下午就可以拿到人民
    幣。三、就是講匯28萬的事，確認是否已經匯進來。四、長
    腳拿壹包東西給甲○○，我以為那是一部分，後來甲○○要
    回臺灣，甲○○不認識字，要我幫他訂機位，我以電話幫他
    聯絡訂機位，甲○○要把那包東西帶回臺灣，其中我講布袋
    介紹那個姓朱的沒用，是因為甲○○都會說布袋、長腳的壞
    話。他說他們二人有欠甲○○錢，因為我跟壬○○說甲○○
    沒有用，所以壬○○才說要打電話給布袋。」、「（你知道
    壬○○叫你帶錢過去是要買海洛因？）知道。」、「（大陸
    曾姓人士，是誰？）長腳。」等語甚詳。參酌員警搜索被告
    辛○○臺中市○○路○段8號13樓住處時，查獲之證物中，
    確有被告乙○○之身分證1張及其簽發之40萬、35萬本票各1
    張，被告壬○○於審理中亦供承：「查獲之上開本票係乙○○欠錢所交付，連同他的身分證押在我這邊」等語；及扣案
    之紙條三張，其內確有記載多筆乙○○借款或壬○○以辛○○名義匯款予乙○○之紀錄，其中「8月19日附利息1.5萬加
    匯李5萬，8月22日匯李12萬，9月15日匯李22萬」之記載，
    核與以辛○○名義匯款至黃子源所申辦之臺中商業銀行竹山
    分行（帳號00000000 0000）帳戶內之記載相符（見警卷9第
    136頁、第137頁；警卷5第53頁），另有「8月3日李回48g
    借2萬」、「9月17日李回130g」等記載，經本院審理中請其
    當庭書寫相關字跡，其筆順、筆勢以肉眼比對結果，明顯可
    見與上開3張紙條之字跡係出自同一人之手，有其書寫之筆
    跡一紙在卷，且被告壬○○於審理中亦坦承上開3張紙條確
    係伊所書寫，益徵被告乙○○所證本案係被告壬○○提供資
    金，伊在大陸將販毒現金交付賣主，再由指定之人夾帶回臺
    灣之證詞為可信。又被告辛○○係被告壬○○同居多年之朋
    友，其亦坦承有施用毒品海洛因、多次匯款至黃子源帳戶供
    乙○○使用，於自己或壬○○外出時會包裝毒品海洛因，足
    認被告辛○○確有參與本案。
  (四)綜上所述，被告壬○○、辛○○、乙○○上開辯解，均係事
    後飾卸之詞，均不足採信，事證明確，其等上開犯行均堪以
    認定。
二、按刑法關於正犯、從犯之區別，本院所採見解，係以其主觀
    之犯意及客觀之犯行為標準，凡以自己犯罪之意思而參與犯
    罪，無論其所參與者是否犯罪構成要件之行為，皆為正犯，
    其以幫助他人犯罪之意思而參與犯罪，其所參與者，苟係犯
    罪構成要件之行為，亦為正犯，必以幫助他人犯罪之意思而
    參與犯罪，其所參與者又為犯罪構成要件以外之行為，始為
    從犯，有最高法院25年上字第2253號判例可資參照。查本件
    被告乙○○既已在大陸攜帶現金交付海洛因賣主，並取得海
    洛因供共犯庚○○、甲○○帶回臺灣，其顯已參與犯罪構成
    要件之行為，行為已構成共同正犯至明，是其辯稱僅構成幫
    助犯云云，難以採信。次按刑法所謂販賣行為，並不以販入
    後復行賣出為必要，只要以營利為目的，而有販入或賣出二
    者其一之行為，即足構成，亦有最高法院69年台上字第1657
    號、67年台上字第2500號、25年非字第123號判例可資參照
    。而毒品危害防制條例就運輸、販賣第一級毒品海洛因，定
    有極為嚴厲之刑罰，經由大眾傳播媒體之大力宣導，已為國
    人所共知共識，且政府近年來為杜絕毒品之氾濫，對查緝運
    輸、販賣毒品及私運管制進口物品進口之工作雷厲風行。又
    共犯庚○○係將扣案之四球海洛因以保鮮膜及保險套包裝後
    ，由肛門塞入其體內藏置，共犯甲○○係將毒品海洛因夾藏
    於皮帶內繫於腰際，分別以此方式躲避檢警之查緝，倘上開
    四球海洛因之包裝破裂，將對共犯庚○○之生命造成危害，
    共犯庚○○、甲○○竟甘冒此等風險，衡諸常情，其等對第
    一級毒品海洛因係政府公告查禁之毒品及禁止私運之管制進
    口物品，以及就運輸、販賣第一級毒品海洛因及私運管制進
    口物品進口之行為，將受到極為嚴厲之刑事處罰，顯然知之
    甚詳。再參以共犯庚○○於本院另案審理時供稱：海洛因是
    乙○○叫伊帶回臺灣，帶回來是要販賣，伊可以拿到五萬元
    等語（見本院另案卷第49頁、第52頁），及員警對被告壬○○之電話監聽譯文，其交談內容多次提及毒品交易，有內政
    部警政署刑事警察局之監聽譯文在卷足憑（見警卷5第55頁
    至第75頁），益見被告壬○○、辛○○匯款至大陸，指示被
    告乙○○購買毒品海洛因，顯係基於營利之目的而販入，本
    件雖未查獲其等在臺灣販賣海洛因之具體事證（詳後述），
    惟參諸前開判例意旨，其等上開行為，另已構成販賣第一級
    毒品海洛因罪至明。
三、次按被告行為後，94年2月2日修正公布之刑法，業於95年7
    月1日施行，新刑法第2條第1項之規定，係規範行為後法律
    變更所生新舊法律比較適用之準據法，於新刑法施行後，應
    適用新刑法第2條第1項之規定，為「從舊從輕」之比較。本
    件被告行為時，刑法第56條規定：「連續數行為而犯同一之
    罪名者，以一罪論。但得加重其刑至二分之一。」，惟被告
    行為後，上開新修正刑法已刪除第56條連續犯之規定，此刪
    除雖非犯罪構成要件之變更，但顯已影響行為人刑罰之法律
    效果，自屬法律有變更，合先敘明。而本件被告如犯罪事實
    欄一、(一)及(二)所示94年9月及同年10月間之犯行，依行為時
    之舊法，僅論以連續犯之一罪，並加重其刑至二分之一；而
    依裁判時之新法，被告先後二次犯行，即須分論併罰，是比
    較新、舊法之結果，自以被告行為時之法律，較有利於被告
    。又修正前刑法第55條關於牽連犯之規定為：「˙˙˙犯一
    罪而其方法或結果之行為犯他罪名者，從一重處斷。」；而
    修正後之刑法，已刪除牽連犯之規定，則修正後刑法之規定
    ，被告所犯各罪即應依數罪併罰之規定分論併罰。因之比較
    新舊法規定之結果，亦以修正前之規定較有利於被告。再按
    海洛因屬鴉片類毒品，施用者會產生興奮、自暴自棄、急於
    依賴藥物、情緒不穩定，瞳孔收縮、精神弛怠、性衝動減弱
    、產生幻覺、視力減退、便秘、呼吸抑制、嘔吐、言語發生
    障礙、注意力分散等症狀。濫用過量者會因昏睡、昏迷、體
    溫下降、血壓降低、呼吸抑制導致休克而死。施用者在極短
    的時間內，就會因為耐藥性的產生而使需求量急速增加，使
    心理上或生理上都會對海洛因產生強烈的渴求與依賴，一旦
    成癮，戒治困難，故海洛因業經行政院公告為毒品危害防制
    條例第2條第2項之第一級毒品，並公告為管制進口物品甲類
    第4項，依懲治走私條例第2項第1項規定不得私運進口，且
    依同條例第12條規定，自大陸地區私運物品進入臺灣地區者
    ，以私運物品進口論，適用該條例規定處斷。另按運輸毒品
    罪之所謂「運輸」，係指本於運輸意思而搬運輸送而言，倘
    其有此意圖者，一有搬運輸送之行為犯罪即已成立，並非以
    運抵目的地為完成犯罪之要件，換言之，區別該罪既遂、未
    遂之依據，應以已否起運為準，既已起運，構成該罪之輸送
    行為即已完成，不以達到目的地為既遂條件。又運輸毒品罪
    ，並非以國外輸入國內或國內輸出國外者為限，其在國內運
    送者，亦屬之，亦不以兩地間毒品直接搬運輸送移轉存置於
    特定地點為限，其以迂迴、輾轉方法，利用不相同之運輸工
    具、方法，將特定之毒品移轉運送至終極目的地者，其各階
    段之運送行為，均不失為「運輸」行為之一種，至於運輸之
    動機、目的是否意在為己或為他人，運輸之方法為海運、空
    運、陸運或兼而有之，均非所問。被告壬○○、乙○○、辛○○三人與共犯庚○○、大陸地區成年男子「黃培才」，就
    犯罪事實一、(一)部分；其等三人與共犯甲○○，及不詳姓名
    年籍之臺灣地區成年男子「布袋」、「阿成」就犯罪事實一
    、(二)部分，有犯意之聯絡與行為之分擔，分別為共同正犯被
    告壬○○、乙○○、辛○○等三人共同以營利為目的，販入
    第一級毒品海洛因，再自大陸地區運輸及私運管制進口物品
    第一級毒品海洛因進口臺灣地區，核其等三人所為，均係犯
    毒品危害防制條例第4條第1項之販賣第一級毒品海洛因罪、
    同條項之運輸第一級毒品海洛因罪及懲治走私條例第2條第1
    項之私運管制進口物品進口罪。其等販賣及運輸前後持有第
    一級毒品海洛因之低度行為，應分別為販賣及運輸之高度行
    為所吸收，均不另論罪。其等三人以一行為自大陸地區運輸
    及私運管制進口物品第一級毒品海洛因進口臺灣地區，同時
    觸犯毒品危害防制條例第4條第1項之運輸第一級毒品海洛因
    罪及懲治走私條例第2條第1項之私運管制物品進口罪，為想
    像競合犯，依刑法第55條規定，從一重之毒品危害防制條例
    第4條第1項之運輸第一級毒品海洛因罪處斷。又其等運輸第
    一級毒品之目的在於輸入臺灣出售營利，其運輸第一級毒品
    與販賣第一級毒品罪二罪又具有方法結果之牽連關係，為牽
    連犯，應依修正前刑法第55條規定從一重之販賣第一級毒品
    罪處斷。再被告壬○○、乙○○、辛○○所為先後二次販賣
    毒品行為，時間緊接，所犯罪名相同，顯係出於概括之犯意
    反覆為之，為連續犯，應依修正前刑法第56條之規定以一罪
    論，並加重其刑。又販賣第一級毒品之刑度為死刑或無期徒
    刑，刑責至重，考其立法意旨在於防制毒品危害，維護國民
    身心健康，但查被告乙○○、辛○○所販賣及運輸之毒品海
    洛因數量非鉅，且其二人非如被告壬○○係基於主導之地位
    ，而扣案毒品海洛因甫於入境後不久即為警查獲，並未實際
    發生戕害國人身心健康之具體危害，雖其等所為甚不足取，
    然其等均無犯罪前科，有臺灣高等法院被告前案紀錄表在卷
    可稽，僅因一時失慮，致罹重典，倘仍遽處以法定本刑之最
    低刑度即無期徒刑，仍屬失之過苛，難謂符合罪刑相當性及
    比例原則，更無從與毒梟首惡之行為有所區隔，被告乙○○
    、辛○○犯罪之情狀實屬法重情輕，在客觀上足以引起一般
    之同情，因認宣告法定最低度之刑，猶嫌過重，爰依刑法第
    59條之規定減輕其刑。爰審酌被告被告壬○○前有賭博前科
    ，被告乙○○、辛○○前均無犯罪紀錄、素行尚佳，有臺灣
    高等法院被告前案紀錄表3份附卷可稽，及第一級毒品海洛
    因對社會之危害甚大，屢經政府廣為宣導查禁，被告壬○○
    等三人仍存僥倖之心而為運輸及販賣行為，然其等所販入及
    運輸之海洛因數量尚非甚鉅，且於甫入境即為警查獲，所販
    入及運輸之第一級毒品海洛因未及流出，暨被告壬○○於本
    案居於主導之地位，被告乙○○、辛○○參與之程度，被告
    壬○○、辛○○始終否認犯行，被告乙○○則坦承部分犯行
    ，已知悔悟等一切情狀，分別量處被告壬○○無期徒刑，褫
    奪公權終身；被告乙○○、辛○○均有期徒刑14年，又依其
    二人犯罪之性質，認有褫奪公權之必要，併予宣告褫奪公權
    8年（按褫奪公權依我國刑法規定為從刑之一種，附屬於主
    刑，不生比較輕重問題，亦不容與其他刑法總則規定割裂適
    用。被告行為後，雖刑法第37條第2項關於褫奪公權之規定
    ，於94年1月7日修正，將裁量宣告褫奪公權之有期徒刑宣告
    刑下限，由6月提高為1年〈宣告褫奪公權之期間為1年以上
    10年以下，則未修正〉，並於95年7月1日施行，然此為從刑
    之科刑規範事項，應隨同主刑適用同一準據法，是以本件自
    應依修正前刑法第37條第2項規定）。
四、扣案之毒品海洛因4包（淨重160.18公克，空包裝重5.21公
    克，純質淨重65.1公克）、海洛因一包（淨重76點85 公克
    ），係屬第一級毒品，依毒品危害防制條例第18條第1項前
    段規定沒收銷燬之。扣案之電話號碼0000000000號之行動電
    話1支（不含ＳＩＭ卡）係共犯庚○○所有，0000000000號
    行動電話1支（不含ＳＩＭ卡）係共犯甲○○所有，均係供
    與被告乙○○連絡販賣及運輸第一級毒品海洛因之相關事宜
    ，000000000號行動電話1支、0000000000遠傳易付卡1張，
    均係被告壬○○所有，夾藏毒品之皮帶1條，均係供販賣或
    運輸第一級毒品海洛因罪所用之物，依毒品危害防制條例第
    19條第1項規定宣告沒收之。至扣案之ＳＩＭ卡因係被告壬○○、乙○○、共犯庚○○向電信公司所租用，其所有權仍
    屬於電信公司所有，自不得為沒收之諭知。另起訴書所載之
    其他扣案毒品海洛因、現金、行動電話等物，均無證據足以
    證明與本案有關，自均不得於本案為沒收之諭知，併予敘明
    。
五、公訴意旨另以：乙○○復與壬○○、辛○○、丁○○及丙○○基於共同販賣第一級毒品海洛因之概括犯意聯絡及行為分
    擔，自94年9月間起，至本件為警查獲為止，連續在臺中縣
    、市及其他不詳地點，販賣海洛因毒品與綽號「兔兔」、「
    文哥」、「阿宏」等不特定之人。其中辛○○負責包裝海洛
    因毒品、匯款至黃子源上開帳戶，以便乙○○在大陸地區提
    領購買毒品及甲○○、庚○○在大陸地區之食宿花費，並負
    責記載庚○○等人在大陸地區之花費及準備運回臺灣之海洛
    因毒品重量。壬○○、丙○○及丁○○負責將海洛因毒品（
    以下開式茶葉罐、鞋子、鞋盒為偽裝）交付予不特定之購買
    人，並將收得之金錢交給辛○○保管。訊據被告壬○○、乙○○、辛○○堅決否認上開犯行，均辯稱：其等並無販賣毒
    品海洛因給他人等語；被告壬○○、辛○○另辯稱：扣案之
    毒品海洛因係其等自己要施用，非供販毒之用等語。
  (一)按犯罪事實應依證據認定之，無證據不得認定犯罪事實，刑
    事訴訟法第154條第2項定有明文：又認定犯罪事實所憑之證
    據，雖不以直接證據為限，間接證據亦包括在內；然而無論
    直接或間接證據，其為訴訟上之證明，須於通常一般之人均
    不致有所懷疑，而得確信其為真實之程度者，始得據為有罪
    之認定，倘其證明尚未達到此一程度，而有合理之懷疑存在
    時，事實審法院復已就其心證上理由予以闡述，敘明其如何
    無從為有罪之確信，因而為無罪之判決，尚不得任意指為違
    法，有最高法院76年度台上字第4986號判例意旨可資參照。
    經查：(1)被告壬○○於警詢時固曾供稱：「（你販賣海洛因
    、安非他命於不特定人，是否實在？）實在，我都毒品賣給
    朋友。」，惟其後隨即回答：「我只將毒品撥給朋友，沒有
    販賣。」，則其究係販賣毒品給朋友？或係免費轉讓毒品給
    朋友？或係與朋友合資購買？或係與何人於何時、何地、金
    額多少交易毒品？均不明確，且其於偵審中始終堅決否認有
    販賣毒品之行為，其前後之供述顯有瑕疵。(2)員警雖曾對被
    告壬○○所有之多支行動電話進行監聽，其監聽譯文中亦多
    有類似買賣毒品之對話，然並無任何人出面指證被告壬○○
    有販賣毒品之行為，亦無法從監聽對話中查知被告買賣毒品
    之時間、地點、數量及金額等事實，是對話雙方是否確有實
    際交易毒品之行為，並無法確定。(3)扣案之證物（中正國際
    機場查獲者外）中雖有毒品海洛因，然從被告壬○○身上查
    獲之毒品毛重1.8公克，於其車上查獲之毒品19.8公克，查
    獲之數量不多，而被告壬○○、辛○○確係因施用毒品經法
    院裁定送請觀察、勒戒，有其等之前案紀錄表在卷足憑，且
    其二人均辯稱係供自己施用等語，是自不能僅以查獲數量非
    鉅之海洛因，即推論其等必有販賣毒品之行為。(4)在被告辛○○住處固查獲4大包之夾鏈袋，惟被告辛○○辯稱係供其
    裝飾品和檳榔之用。另在被告壬○○住處雖查獲磅秤1臺，
    然其辯稱與販賣毒品無關，是在無其他積極證據足以證明上
    開夾鏈袋及磅秤係供販毒之用，亦難據此認定其等確有販毒
    行為。(5)又雖在被告壬○○身上查獲現金14萬元、在其駕駛
    之車上查獲現金263500元，於被告辛○○住處查獲現金6118
    00元，然其等均否認係販賣毒品所得，且查無任何證據足以
    證明係其等販毒所得，自難採為其等不利之證據。(6)監聽電
    話譯文中，雖有可疑為買賣毒品對象之綽號「兔兔」、「文
    哥」、「阿宏」者。惟查無其等出面之指證，亦無於其等交
    易毒品時遭警查獲之任何證據。(7)扣案之紙條5張，均與被
    告辛○○之筆跡不符，其中3張則為被告壬○○所書寫，業
    經本院審理中命其等二人書寫比對，並認定如前，起訴書以
    上開紙條為被告辛○○記帳之用，即有誤會。綜上所述，被
    告壬○○、乙○○、辛○○所辯其等並未販賣毒品予綽號「
    兔兔」、「文哥」、「阿宏」及不特定人等語，堪以採信。
    此外，復查無其他積極證據足以證明其等有販賣毒品海洛因
    予不特定之人，其等此部分之犯罪即屬不能證明。惟公訴人
    認此部分犯行，與上開已成立犯罪之販賣第一級毒品罪間，
    具有連續犯之裁判上一罪關係，爰就此部分不另為無罪之諭
    知。
貳、被告丙○○、丁○○部分：
一、公訴意旨略以：丙○○、丁○○與乙○○、壬○○、辛○○
    基於共同販賣第一級毒品海洛因之概括犯意聯絡及行為分擔
    ，自94年9月間起，至本件為警查獲為止，連續在臺中縣、
    市及其他不詳地點，販賣海洛因毒品與綽號「兔兔」、「文
    哥」、「阿宏」等不特定之人。其中辛○○負責包裝海洛因
    毒品、匯款至黃子源上開帳戶，以便乙○○在大陸地區提領
    購買毒品及甲○○、庚○○在大陸地區之食宿花費，並負責
    記載庚○○等人在大陸地區之花費及準備運回臺灣之海洛因
    毒品重量。壬○○、丙○○及丁○○負責將海洛因毒品（以
    下開式茶葉罐、鞋子、鞋盒為偽裝）交付予不特定之購買人
    ，並將收得之金錢交給辛○○保管。
二、公訴人認被告丙○○、丁○○涉犯上開罪嫌，無非以：被告
    丙○○、丁○○於警詢時及偵查中之自白，被告丙○○、丁○○分別使用之0000000000號、0000000000號行動電話通信
    監察譯文及被告丁○○、壬○○、辛○○為警查獲時扣案之
    毒品海洛因為其論據。訊據被告丙○○、丁○○均堅決否認
    上開犯行，被告丙○○辯稱：94年間伊做貼磁磚工作，透過
    友人介紹認識壬○○，他女友是辛○○，見過幾次面，壬○○有一段時間沒有車可用，伊曾受其拜託開車載過他；雖受
    壬○○之託向其友人收過幾次賭債，伊絕未幫壬○○拿海洛
    因給別人；有一次伊去壬○○住處泡茶，順便向他借2萬5千
    元供老婆生產之需，當時因為他沒有空，叫伊去辛○○那裡
    幫他拿鞋子，伊拿到鞋盒因好奇打開盒子想看鞋樣，看到鞋
    子內有一包粉末狀東西，以為是乾燥劑之類，伊不確定裡面
    的東西是否是海洛因，伊並未與壬○○等人共同販賣毒品等
    語。被告丁○○辯稱：伊認識壬○○不久，辛○○是壬○○
    女友，丙○○是壬○○介紹，但是只見過幾次面，也不熟，
    至於乙○○我不認識；被查獲的毒品是伊自己要吃的，0000
    000000的電話是伊同居人黃文娟的電話號碼，警卷所附通訊
    監察譯文（見警卷9第51. 167.168.170頁）係伊之對話，是
    跟一起吃藥的朋友對話，不是要販賣毒品；至於警詢提到毒
    品交易所得六千元交給壬○○，是將伊跟人家買毒品的價格
    ，告訴警察，不清楚為何會如此記載，扣案之毒品海洛因係
    伊自己要施用，非供販毒之用，伊絕未與壬○○共同販賣毒
    品等語。
三、按犯罪事實應依證據認定之，無證據不得認定犯罪事實；不
    能證明被告犯罪或其行為不罰者，應諭知無罪之判決，刑事
    訴訟法第154條第2項、第301條第1項分別定有明文。又事實
    之認定，應憑證據，如未能發現相當證據，或證據不足以證
    明，自不能以推測或擬制之方法，以為裁判基礎。而認定犯
    罪事實所憑之證據，雖不以直接證據為限，間接證據亦包括
    在內；然而無論直接或間接證據，其為訴訟上之證明，須於
    通常一般之人均不致有所懷疑，而得確信其為真實之程度者
    ，始得據為有罪之認定，倘其證明尚未達到此一程度，而有
    合理之懷疑存在時，事實審法院復已就其心證上理由予以闡
    述，敘明其如何無從為有罪之確信，因而為無罪之判決，尚
    不得任意指為違法；且刑事訴訟法第161條已於民國91年2月
    8日修正公布，其第1項規定：檢察官就被告犯罪事實，應負
    舉證責任，並指出證明之方法。因此，檢察官對於起訴之犯
    罪事實，應負提出證據及說服之實質舉證責任。倘其所提出
    之證據，不足為被告有罪之積極證明，或其指出證明之方法
    ，無從說服法院以形成被告有罪之心證，基於無罪推定之原
    則，自應為被告無罪判決之諭知，有最高法院40年度台上字
    第86號、76年度台上字第4986號、92年度台上字第128號判
    例意旨可資參照。
四、經查：
  (一)被告丙○○於警詢時固曾供稱：壬○○或辛○○會拿海洛因
    毒品給伊交給不特定人士，如一日內拿海洛因毒品交給不特
    定人士約2-3次完畢後，壬○○或辛○○會拿工資1000元至
    2000元不等給伊，有時候伊自備交通工具，有時候壬○○會
    提供交通工具給伊，不定時將海洛因毒品交給不特定人。壬○○或辛○○會拿包裝好之海洛因毒品給伊，要伊開車至不
    特定地點交給不特定人士。伊將海洛因毒品交給不特定人士
    後，不特定人士會用紅包袋或信封內裝現金交給伊，伊再回
    到之前所約之地點，將所收到紅包袋或信封內裝現金交給壬○○云云（見警卷6第13至15頁）。惟其於偵查及審判中均
    堅決否認有替被告壬○○、辛○○轉交毒品及取得工資，則
    其警詢與偵審中前後之供詞已明顯不一。且細觀其警詢之自
    白，其究係於何時？何地？將毒品交付何人？交付毒品之數
    量？收取之對價如何？均付之闕如，其警詢之自白顯有重大
    之瑕疵。而員警對被告壬○○長達5個月之監聽，均未監聽
    到被告壬○○指示被告丙○○買賣毒品之對話，有監聽譯文
    在卷足憑；況被告壬○○與辛○○於本院審理中以證人身分
    作證時，均明確證稱：丙○○並未替其等販賣毒品海洛因等
    語，益徵被告丙○○於警詢之自白，難以採為不利之證據。
  (二)依據警卷所附之4份通訊監察書，其對被告壬○○日期自94
    年9月20日至95年2月14日止，監聽期間長達近5個月，竟僅
    有94年11月14日2通被告丙○○與壬○○之通訊被警方懷疑
    其可能替壬○○藏放毒品。若被告丙○○確有替壬○○轉送
    毒品予買家，衡情焉有可能員警監聽如此長之時間，其二人
    間竟僅有二通疑似可能與毒品有關之通聯。依前開通訊監察
    譯文：「劉：阿福你先回台中，富成他們出事，大墩七街那
    裡東西收一收，拿到龍歡喜大樓那邊藏放好。李：答好。」
    ，被告丙○○到大墩七街後回電予壬○○，「李：還有東西
    要收嗎？劉：垃圾桶下用紙及塑膠袋一包」等內容觀之（見
    警卷6第27頁），該對話內容並無提及任何毒品，實難認定
    前開對話與毒品有關，雖員警將「東西」譯為（石頭），再
    將石頭延伸解釋為（毒品），然此實員警臆測之詞，亦不足
    採為不利於被告之證據。
  (三)被告丙○○雖於偵訊中供述：被告辛○○曾將海洛因放入鞋
    盒內，要伊轉交壬○○，伊好奇打開發現裝有毒品海洛因云
    云。然於審理中則改稱：伊發現鞋盒裡有一包白色粉末，不
    確定是不是海洛因云云。觀其先後之供述已有不一，且被告
    壬○○與辛○○於本院審理中以證人身分作證時均證述：未
    以鞋盒夾帶毒品給對方等語，與被告丙○○之上開供詞顯有
    差異，是被告丙○○前開有瑕疵之供詞，是否可信，至有可
    疑。復依證人壬○○與辛○○間為同居之事實婚夫妻關係，
    及證人辛○○坦承伊施用毒品來源是壬○○所給，而壬○○
    亦稱有買入毒品供二人施用等情觀之，其二人互通毒品部分
    乃基於同居男女朋友間共享毒品，而非基於交易，其等既均
    坦承施用毒品，如確有透過第三人傳遞毒品，實無堅予否認
    之必要。且縱認被告丙○○確有替壬○○、辛○○傳遞毒品
    之犯行，惟壬○○與辛○○間既非基於交易毒品，因此被告
    丙○○縱有轉交之行為，其在不確知該白色粉末為毒品海洛
    因之情形下，其行為與販毒之構成要件顯不相當，自難據此
    率爾推論被告丙○○有販毒之行為。
  (四)被告丁○○於員警詢問其與綽號「阿宏」之電話監聽譯文時
    先供稱：「阿宏」吸食海洛因毒品藥癮發作，「半半」意思
    是指只能送他摻有海洛因毒品的香煙6支云云；復緊接著供
    稱：與「阿宏」相約在該處以新台幣6千元交易海洛因，而
    毒品交易所得6千元，全數交給壬○○云云（見警卷9第26頁
    ），則其既稱係送摻有毒品海洛因之香煙6支予「阿宏」，
    何以又有毒品交易所得6千元，並將所得交給被告壬○○？
    足見其警詢時此部分之自白已有瑕疵；且被告壬○○亦始終
    堅決否認此部分之犯行，復查無「阿宏」之人出面指證與被
    告丁○○為毒品之交易，自不能以前開被告丁○○有瑕疵之
    自白，而採為不利之證據。
  (五)依據警卷所附之4份通訊監察書，其對被告壬○○日期自94
    年9月20日至95年2月14日止，監聽期間長達近5個月，雖有
    被告丁○○與壬○○之通訊多通，員警並過濾出5通被告丁○○疑似替被告壬○○買賣毒品之對話（見警卷9第51、167
    、168、170頁）。被告丁○○固坦承上開監聽通訊譯文為伊
    之對話，然堅決否認係買賣毒品之對話，其辯稱：監聽譯文
    內容是伊說跟人家拿多少，空間有多少，不是販賣的意思，
    是伊與吃藥（即吸毒）的朋友間之對話；「阿文」與壬○○
    有金錢往來，壬○○託伊去收錢，不是送毒品給他，壬○○
    跟伊說6件小件，1件大件，是他要給伊吃的毒品，小件是小
    包毒品，大件是大包毒品，小包約吃2至5次，大包伊不知道
    可以用幾次等語。查上開監聽譯文固可能係販賣毒品之對話
    ，然亦可能係吸毒者間就毒品價格之對話，縱認確係買賣毒
    品之對話，惟其究係於何時？何地？將毒品交付何人？交付
    毒品之數量？收取之對價如何？亦均付之闕如，則上開監聽
    譯文亦不能採為被告丁○○販賣毒品之證據。
  (六)雖查獲當天，在被告丁○○身上扣得毒品海洛因毛重10.7公
    克，然被告始終堅稱該毒品係伊施打毒品所用，參酌其確有
    多次施用毒品前科，有臺灣高等法院被告全國前案紀錄表在
    卷，則以查獲之毒品數量非鉅，復查無其他供被告丁○○販
    賣毒品之工具，實難據此少量之毒品推定係被告丁○○販賣
    毒品所用之物。而查獲之現場繪製圖、現場照片，僅能顯現
    出查獲之地點、現場之狀況，亦不足以採為被告丁○○販賣
    毒品之證據。
  (七)綜上所述，被告丙○○、丁○○上開未販賣毒品海洛因之辯
    解，堪以採信。此外，復查無其他積極證據足以證明其等有
    販賣毒品海洛因之行為，其等犯罪即屬不能證明，揆諸上開
    規定與判例意旨，自應為被告丙○○、丁○○無罪之諭知。
據上論斷，應依刑事訴訟法第299條第1項前段、第301條第1項，
毒品危害防制條例第4條第1項、第18條第1項前段、第19條第1項
，懲治走私條例第2條第1項、第11條、第12條，刑法第2條第1項
前段、第11條、第28條、修正前刑法第56條、第55條、第59條、
第37條第1項、第2項，判決如主文。
本案經檢察官戊○○到庭執行職務。
中    華    民    國    95    年    12    月    22    日
                  刑事第三庭    審判長法  官  唐 光 義
                                      法  官  賴 妙 雲
                                      法  官  楊 萬 益
如不服本判決，應於送達後十日內向本院提出上訴狀，上訴於臺
灣高等法院臺中分院。
                                      書記官  何 淑 鈴
中    華    民    國    95    年    12    月    22    日
鈴附錄論罪科刑法條
毒品危害防制條例第4條第1項
製造、運輸、販賣第一級毒品者，處死刑或無期徒刑；處無期徒
刑者，得併科新臺幣一千萬元以下罰金。
懲治走私條例第2條第1項
私運管制物品進口、出口逾公告數額者，處七年以下有期徒刑，
得併科新臺幣三百萬元以下罰金。
附表：
┌──┬───────────┬───┬──────┐
│編號│扣得物品              │所有人│備註        │
├──┼───────────┼───┼──────┤
│ １ │行動電話（NOKIA）一支 │壬○○│序號：356216│
│    │                      │      │000000000號 │
│    │                      │      │門號：092508│
│    │                      │      │2816號      │
├──┼───────────┼───┼──────┤
│ ２ │遠傳易付卡一張        │壬○○│門號        │
│    │                      │      │0000000000  │
├──┼───────────┼───┼──────┤
│ ３ │行動電話一支          │庚○○│門號：      │
│    │                      │      │0000000000號│
├──┼───────────┼───┼──────┤
│ ４ │行動電話一支          │甲○○│門號：      │
│    │                      │      │0000000000  │
├──┼───────────┼───┼──────┤
│ ５ │夾藏毒品之皮帶一條    │甲○○│            │
└──┴───────────┴───┴──────┘


司法院資訊處製作；財團法人民間司法改革基金會備份。
